

CONTACTO

- (☑) josias.olave@alumnos.frgp. utn.edu.ar
- +54 9 1121640928
- Buenos Aires, Argentina
- https://srjosias10.github.io/ Portfolio-/
- https://github.com/SrJosias10

HABILIDADES











Paquete Office

Nivel Intermedio/avanzado de Excel, Word, PowerPoint, Outlook.



Ingles B1

JOSIAS OMAR OLAVE FLOREZ

Estudiante de Sistemas

SOBRE MI

Mi nombre es Josías Omar y tengo 25 años. Actualmente estoy cursando el último año de la Tecnicatura Universitaria en Programación. Además de mis estudios formales, me considero autodidacta en el campo de la programación y el desarrollo web. Me caracterizo por ser una persona responsable y comprometida con mis tareas y metas.

EXPERIENCIA

Pasante de Testing QA en Planexware

Jun. 2024 - Actualmente

- Reportes y seguimientos de Bugs.
- Aplicación de pruebas
- Diseño de test cases

Operario de Producción en La Honoria Alimentos SA

Mar. 2022 - Ago. 2023

- Manipulación de alimentos.
- Manejo de maquinaria especializada.
- Reposición de productos.
- Control de calidad.

ESTUDIOS

Ingenieria en Sistemas de Información

Mar. 2024 - Cursando Universidad Tecnológica Nacional

Tecnicatura Universitaria en Programación

Mar. 2023 - Cursando Universidad Tecnológica Nacional

Educación secundaria obligatoria - Bachiller en **Economía**

Mar. 2010 - Dic. 2015 Instituto José Hernández